最高法院刑事判決　　　　　　九十四年度台上字第四八八二號
　　上　訴　人　甲○○
　　　　　　　　　　　　巷10號2樓（另案在台灣台北監獄台
　　　　　　　　　　　　北分監執行中）
上列上訴人因偽造貨幣案件，不服台灣高等法院中華民國九十四
年六月十日第二審判決（九十四年度上訴字第一一三六號，起訴
案號：台灣板橋地方法院檢察署九十三年度偵字第八三九四號）
，提起上訴，本院判決如下：
    主　文
上訴駁回。
　　理　由
按刑事訴訟法第三百七十七條規定，上訴於第三審法院，非以判
決違背法令為理由，不得為之。是提起第三審上訴，應以原判決
違背法令為理由，係屬法定要件。如果上訴理由書狀並未依據卷
內訴訟資料，具體指摘原判決不適用何種法則或如何適用不當，
或所指摘原判決違法情事，顯與法律規定得為第三審上訴理由之
違法情形，不相適合時，均應認其上訴為違背法律上之程式，予
以駁回。本件原判決認定上訴人甲○○意圖供行使之用，於民國
九十三年五月十日，在台北縣重新橋下之跳蚤市場內，向綽號「
阿龍」之男子，以新台幣（下同）八千元之代價，購買如原判決
附表所示偽造之一千元紙鈔四十二張，而收集偽造之通用紙幣。
嗣於同日晚間九時十五分許，上訴人將前開偽鈔置於隨身攜帶之
背包內，與不知情之高典煒搭乘不知情之李順隆所駕駛小客車時
，被警查獲等情。因而維持第一審論處上訴人意圖供行使之用，
而收集偽造之通用紙幣（累犯）罪刑之判決，駁回上訴人在第二
審之上訴。已敘明上開事實，業據上訴人於偵查中及第一審九十
三年五月三十一日調查時供承綦詳；其於審理中亦供稱系爭扣案
之偽鈔，為伊所攜帶等情。並經證人高典煒、李順隆均證述：扣
案之內裝有系爭偽鈔之背包，係上訴人所攜帶等情，且有前開偽
鈔扣案可佐。而該扣案之紙鈔，經中央印製廠鑑定結果，認確屬
偽造，有中央印製廠函一紙附卷可憑。因認事證明確，為其所憑
之證據及認定之理由。復論述稽之上訴人所使用0000000
000號行動電話之通聯紀錄，該行動電話於案發當日上午十一
時二分三十三秒發話，及中午十二時四十四分十四秒受話之基地
台地址，雖均係台北縣蘆洲巿永樂街四０至五二號十三樓頂，然
其間相隔一小時四十一分四十一秒，而台北縣蘆洲巿永樂街距台
北縣重新橋下之跳蚤市場，僅約數公里之遠，故上訴人於偵查中
所供述扣案之偽鈔，係伊於案發當日上午十一時三十分許在台北
縣重新橋下之跳蚤市場所購買乙節，尚合乎事理，難以該通聯紀
錄否定上訴人前開自白之真實性。並以上訴人於審理中翻異前詞
，否認有意圖供行使之用，而收集偽造之通用紙幣犯行，辯稱：
伊所持有系爭背包及其內偽鈔，係於案發當日晚上七時許，與高
典煒在台北縣蘆洲市○○街與國際路上之網咖內打電動時，於座
位底下所拾獲之物，當時並不知道其內有偽鈔等情，為事後卸責
之詞，不足採信。又證人高典煒於審理中附和上訴人之前開說詞
，所證稱：系爭背包及其內偽鈔係上訴人於網咖內打電動時，於
座位底下所拾獲之物云云，係屬事後迴護上訴人之詞，委無足採
，亦於理由內詳予指駁及說明。核其所為論斷，與卷內資料相符
，從形式觀察，並無認定事實不依證據或有何採證違背經驗法則
、論理法則等違法情形存在。本件上訴意旨略以：上訴人所持有
系爭背包及其內偽鈔，係於網咖內打電動時所拾獲之物，並非向
綽號「阿龍」之男子購買。上訴人於偵查中所為自白並不實在，
乃原審就上訴人所使用行動電話之通聯紀錄等並未詳查究明，而
認其有本件犯行，要有未合等情。惟由上所述，原判決已說明其
就案內所有證據，本於調查所得心證，分別定其取捨，而憑以認
定上訴人有前揭犯行之依據及理由。至刑法第一百九十六條第一
項所謂意圖供行使之用而收集偽造之通用紙幣罪，衹以供行使之
意思將偽鈔收集到手，即屬既遂。本件上訴人意圖供行使之用，
而購入系爭偽鈔予以收集得逞，原審乃認上訴人犯該罪既遂，尚
無不合。上訴意旨乃徒就原判決明確論斷之事項，或原審採證認
事之職權行使，及不影響判決本旨之枝節問題，任意指摘，自與
法律規定得為第三審上訴理由之違法情形，不相適合。其上訴違
背法律上之程式，應予駁回。
據上論結，應依刑事訴訟法第三百九十五條前段，判決如主文。
中　　華　　民　　國　九十四　年　　九　　月　　八　　日
                      最高法院刑事第五庭
                          審判長法官  吳　雄　銘
                                法官  池　啟　明
                                法官  郭　毓　洲
                                法官  吳　三　龍
                                法官  韓　金　秀
      本件正本證明與原本無異
                                      書  記  官
中　　華　　民　　國　九十四　年　　九　　月　 十二 　日
                                                Ａ
